【裁判字號】    98,訴,993
【裁判日期】    981029
【裁判案由】    毒品危害防制條例
【裁判全文】
臺灣基隆地方法院刑事判決               98年度訴字第993號
公  訴  人  臺灣基隆地方法院檢察署檢察官
被      告  乙○○
上列被告因毒品危害防制條例案件，經檢察官提起公訴（98年度
毒偵字第1597號），被告於準備程序進行中，就被訴事實為有罪
之陳述，經本院合議庭裁定由受命法官獨任進行簡式審判程序，
判決如下：
    主  文
乙○○施用第一級毒品，累犯，處有期徒刑柒月，扣案之內有第
一級毒品海洛因殘留無法析離之殘渣袋貳只沒收銷燬之，扣案之
注射針筒貳支沒收之；又施用第二級毒品，累犯，處有期徒刑
月。應執行有期徒刑捌月，扣案之內有第一級毒品海洛因殘留無
法析離之殘渣袋貳只沒收銷燬之，扣案之注射針筒貳支沒收之。
    事  實
一、乙○○有下列前案紀錄（構成累犯），及施用毒品執行觀察
    、勒戒、強制戒治之紀錄：
  (一)前因違反麻醉藥品管理條例、肅清煙毒條例、肅清煙毒條例
    、恐嚇、侵占、竊盜等案件，經法院分別判處有期徒刑6 月
    、3 年3 月、8 年、7 月、7 月、10月確定，經入監接續執
    行，於民國95年1 月25日假釋付保護管束，嗣因違反保護管
    束情節重大而撤銷假釋，再經裁定減刑後，合併定應執行刑
    為有期徒刑9 年9 月，惟因前執行刑期已全部屆滿，故於97
    年4 月29日簽結而執行完畢（構成累犯）。
  (二)其復因施用毒品案件，經觀察、勒戒後，因有繼續施用毒品
    之傾向，經裁定令入戒治處所施以強制戒治，於89年11月2
    日強制戒治執行期滿，由臺灣桃園地方法院檢察署檢察官以
    89年度戒偵字第775 號為不起訴處分確定。又因施用毒品案
    件，經觀察、勒戒後，因有繼續施用毒品之傾向，再經裁定
    令入戒治處所施以強制戒治，於97年7 月14日因無繼續強制
    戒治必要釋放出所，並由臺灣宜蘭地方法院檢察署檢察官以
    97年度戒毒偵字第54號為不起訴處分確定。
二、詎其復基於分別施用第一、二級毒品海洛因、甲基安非他命
    之犯意，於98年8 月30日15時許，基隆市○○區○○路150
    號前附近路邊其所駕駛0080-KK 號自小客車車內，先將第一
    級毒品海洛因置入注射針筒內，摻水混合注射手肘內側皮膚
    靜脈血管處之方式，非法施用第一級毒品海洛因1 次；施用
    完海洛因後，旋即將第二級毒品甲基安非他命放入玻璃球吸
    食器（未扣案），再以打火機點燃燒烤吸食器底部產生煙霧
    吸食之方式，非法施用甲基安非他命1 次。嗣於98年8 月30
    日17時40分許，基隆市○○區○○路150 號前為警盤查查獲
    ，並在其所駕駛0080-KK 號自小客車內扣得其所有供施用第
    一級毒品海洛因用之注射針筒2 支、內含第一級毒品海洛因
    無法析離之殘渣袋2 只。
三、案經基隆市警察局第三分局報告臺灣基隆地方法院檢察署檢
    察官偵查起訴。
    理  由
一、本件被告所犯者非為死刑、無期徒刑、最輕本刑為3 年以上
    有期徒刑之罪或高等法院管轄第一審案件，其於準備程序進
    行中，先就被訴事實為有罪之陳述，經告知其簡式審判程序
    之旨，並聽取公訴人及被告之意見後，本院依刑事訴訟法第
    273 條之1 第1 項之規定，裁定由受命法官獨任進行簡式審
    判程序，且依同法第273 條之2 規定，簡式審判程序之證據
    調查，不受第159 條第1 項、第161 條之2 、第161 條之3
    、第163 條之1 及第164 條至第170 條規定之限制，合先敘
    明。
二、上開事實，業據被告於本院準備程序及審理時坦承在卷，而
    被告於上述所示時間、地點為警查獲後採集尿液，呈甲基安
    非他命、安非他命、嗎啡、可待因之陽性反應，此有台灣尖
    端先進生技醫藥股份有限公司濫用藥物檢驗報告附卷可稽，
    復有如事實欄所示之物品扣案足資佐證。又其前因施用毒品
    案件，經觀察、勒戒後，因有繼續施用毒品之傾向，經裁定
    令入戒治處所施以強制戒治，於89年11月2 日強制戒治執行
    期滿，由臺灣桃園地方法院檢察署檢察官以89年度戒偵字第
    775 號為不起訴處分確定。又因施用毒品案件，經觀察、勒
    戒後，因有繼續施用毒品之傾向，再經裁定令入戒治處所施
    以強制戒治，於97年7 月14日因無繼續強制戒治必要釋放出
    所，並由臺灣宜蘭地方法院檢察署檢察官以97年度戒毒偵字
    第54號為不起訴處分確定等情，亦有全國施用毒品案件紀錄
    表、臺灣高等法院被告前案紀錄表各1 份附卷足佐。綜上所
    陳，被告於前次強制戒治於97年7 月14日執行完畢，5 年內
    再犯本案施用第一、二級毒品海洛因、甲基安非他命，罪證
    明確，犯行洵堪認定，自應依法論科。
三、論罪科刑部分：
  (一)查海洛因、甲基安非他命分係毒品危害防制條例第2 條第2
    項第1 款、第2 款所定之第一級、第二級毒品，核被告所為
    係犯毒品危害防制條例第10條第1 項、第2 項之施用第一級
    、第二級毒品罪。被告持有第一級毒品海洛因及第二級毒品
    甲基安非他命之低度行為，應為施用第一級、第二級毒品之
    高度行為所吸收，不另論罪。被告先後所犯上開2 罪，犯意
    各別，行為不同，應予分論併罰。
  (二)被告前曾受如事實欄一、所示之有期徒刑執行完畢，有臺灣
    高等法院被告前案紀錄表在卷可按，其於受一、(一)所示有期
    徒刑執行完畢後之5 年內，故意再犯本件有期徒刑以上之罪
    ，為累犯，其所犯上開2 罪，均應依刑法第47條第1 項加重
    其刑。
  (三)爰審酌被告犯罪之動機、曾有施用毒品之前科仍不知戒除，
    惟犯罪後坦承犯行，且所犯之施用毒品犯行乃戕害自己身心
    健康，並未危及他人等一切情狀，分別量處如主文所示之刑
    ，併定其應執行之刑。
四、沒收部分：
  (一)扣案之內有海洛因殘留無法析離之殘渣袋2 只，上開包裝毒
    品之包裝袋應整體視為查獲之毒品，故上開毒品及包裝袋、
    殘渣袋，均依毒品危害防制條例第18條第1 項前段之規定，
    宣告沒收銷燬之（蓋無論以何種方式包裝袋與其內裝之毒品
    ，包裝袋內均會有極微量毒品殘留，故上述包裝袋應整體視
    為查獲毒品，一併依前揭規定宣告沒收銷燬之，參見最高法
    院95年度臺上字第3739號、第7354號判決）。
  (二)扣案之注射針筒2 支，經核非專供施用毒品之器具，惟係被
    告所有，業據被告供明在卷，爰依刑法第38條第1 項第2 款
    規定宣告沒收。
據上論斷，應依刑事訴訟法第273 條之1 第1 項、第299 條第1
項前段，毒品危害防制條例第10條第1 項、第2 項、第18條第1
項前段、第23條第2 項，刑法第11條、第47條第1 項、第51條第
5款 、第38條第1 項第2 款，判決如主文。
本案經檢察官甲○○到庭執行職務。
中    華    民    國    98    年    10    月    29    日
                  刑事第三庭法  官  黃永定
以上正本證明與原本無異。
如不服本判決應於收受送達後10日內向本院提出上訴書狀，並應
敘述具體理由；其未敘述上訴理由者，應於上訴期間屆滿後20日
內向本院補提理由書（均須按他造當事人之人數附繕本）「切勿
逕送上級法院」。
中    華    民    國    98    年    10    月    29    日
                            書記官  劉珍珍
附錄論罪法條：
毒品危害防制條例第10條
I施用第一級毒品者，處 6 月以上 5 年以下有期徒刑。
II施用第二級毒品者，處 3 年以下有期徒刑。


司法院資訊處製作；財團法人民間司法改革基金會備份。
